# 新审计报告准则实施问题

提问人：wxhdm 时间：2018-01-18 09:21:24
立信事务所出具的美瑞新材（ 834779 ）审计报告，为何没有“其他事项”的内容？

回答人：chenyiwei
其他事项段，是指审计报告中含有的一个段落，该段落提及未在财务报表中列报或披露的事项，且根据注册会计师的职业判断，该事项与财务报表使用者理解审计工作、注册会计师的责任或审计报告相关。如果认为有必要沟通虽然未在财务报表中列报或披露，但根据职业判断认为与财务报表使用者理解审计工作、注册会计师的责任或审计报告相关的事项，在同时满足下列条件时，注册会计师应当在审计报告中增加其他事项段：（一）未被法律法规禁止；（二）当《中国注册会计师审计准则第 1504 号--在审计报告中沟通关键审计事项》适用时，该事项未被确定为在审计报告中沟通的关键审计事项。
下列审计准则要求注册会计师在特定情况下在审计报告中包含其他事项段，但其规定并不影响本准则的普遍适用性。 1 ．《中国注册会计师审计准则第 1332 号--期后事项》第十五条第（二）项和第十九条； 2 ．《中国注册会计师审计准则第 1511 号--比较信息：对应数据和比较财务报表》第十六条、第十七条、第十九条、第二十条和第二十二条。
在绝大多数案例中，都不会有其他事项段。实际操作中“其他事项段”极其罕见，其出现频率远低于“强调事项”部分。